【裁判字號】    99,抗,1528
【裁判日期】    991231
【裁判案由】    聲請定其應執行刑
【裁判全文】
臺灣高等法院刑事裁定                  99年度抗字第1528號
抗  告  人  郭穎龍
上列抗告人因聲請定應執行刑案件，不服臺灣臺北地方法院中華
民國99年11月26日所為99年度聲字第2820號裁定，提起抗告，本
院裁定如下
    主  文
抗告駁回。
    理  由
一、原裁定意旨略以：抗告人即受刑人郭穎龍因妨害公務等案件
    ，經臺灣板橋地方法院及臺灣臺北地方法院先後判處罪刑確
    定，有各該判決書及臺灣高等法院被告前案紀錄表等件附卷
    可稽。且抗告人所犯各罪所處之刑，均得易科罰金，經定應
    執行刑雖逾6月，然依刑法第41條第8項仍應諭知易科罰金折
    算標準。至於抗告人所犯如附表編號1至3所示之罪，雖經臺
    灣板橋地方法院99年度訴字第64號判決定其應執行刑為有期
    徒刑1 年，但與另犯之罪宣告之刑定其應執行刑，其前定之
    執行刑當然失效，而以各罪宣告刑為基礎，並不比前定之應
    執行刑加計其他裁判所處刑期後為重，定其執行刑。是依經
    審核本件檢察官之聲請為正當，而依刑事訴訟法第477條第1
    項，刑法第53條、第51條第5 款，裁定應執行有期徒刑1年1
    0月，如易科罰金，以新臺幣1千元折算1日。
二、抗告意旨略以：抗告人因原裁定附表所示案件，曾經臺灣板
    橋地方法院檢察署檢察官聲請羈押獲准，自98年12月17日至
    99年1月7日止共計羈押23日。惟原裁定並未將上開羈押23日
    與予扣除，而依法所受羈押之日可抵執行刑期，懇請鈞上更
    新裁量應執行之刑期，以維護抗告人之權利，又抗告人目前
    因擄人勒贖等案件，現分別由臺灣高等法院、臺灣士林地方
    法院、臺灣臺北地方法院審理中、臺灣士林地方法院檢察署
    、臺灣板橋地方法院檢察署偵查中，為不浪費國家成本及行
    政資源，懇請求鈞院准予抗告人於臺灣臺北監獄臺北分監執
    行云云。
三、經查：
    (一)抗告人所犯如附表編號1至編號6所示之罪，其犯罪時間均
      在附表編號1之罪判決確定日（99年3月23日）以前，合於
      數罪併罰之要件，自應依刑法第53條規定定其應執行刑。
      又附表編號1至編號3之罪，業經臺灣板橋地方法院以99年
      度訴字第64號判決定應執行刑有期徒刑1 年確定，亦有該
      判決及本院被告前案紀錄表等件在卷可憑。是原裁定以附
      表所示各罪宣告刑為基礎，於不比前述應執行刑加計其他
      裁判所處刑期為重之前提下，審核檢察官之聲請為正當，
      而依刑事訴訟法第477條第1 項，刑法第53條、第51條第5
      款，裁定抗告人應執行有期徒刑1 年10月，如易科罰金以
      新臺幣1,000元折算1日，並無不合。
    (二)抗告人雖以羈押期間應予計算扣除云云，指摘原裁定不當
      。惟羈押期間之折抵計算，係由檢察官於指揮執行時依職
      權認定折抵之（即執行日期之計算折抵，而非宣告刑之扣
      除），與本件應執行刑之宣告無關。另關於服刑地點之決
      定，則屬檢察官執行指揮事項，亦非原裁定及本院所審究
      、指定之範疇，抗告人據以主張原裁定不當，顯有未合。
    綜上，原法院之裁定並無違誤、不當，抗告人以其因偽造文
    書及毒品案件所受羈押日期，未經列入應執行刑中扣除，並
    以尚有另案繫屬，常需出庭應訊為由，提起抗告，為無理由
    ，應予駁回。
據上論斷，應依刑事訴訟法第412條，裁定如主文。
中    華    民    國    99    年    12    月    31    日
              刑事第二十三庭審判長法  官  童有德
                                  法  官  徐蘭萍
                                  法  官  劉方慈
以上正本證明與原本無異。
不得抗告。
                                  書記官  李家敏
中    華    民    國    99    年    12    月    31    日

司法院資訊處製作；財團法人民間司法改革基金會備份。
